【裁判字號】    92,訴,670
【裁判日期】    921230
【裁判案由】    違反毒品危害防制條例
【裁判全文】
臺灣雲林地方法院刑事判決                          九十二年度訴字第六七號
    公  訴  人  臺灣雲林地方法院檢察署檢察官
    被      告  乙○○
右列被告因違反毒品危害防制條例案件，經檢察官提起公訴（九十二年度毒偵字第五
五四號、第八四○號、第九七四號、第九八八號、第一一二三號），於本院準備程序
進行中，被告就被訴事實為有罪之陳述，經本院合議庭裁定改依簡式審判程序審理，
判決如左：
    主  文
乙○○連續施用第壹級毒品，累犯，處有期徒刑拾月；扣案含有海洛因成分之注射針
筒貳支、殘渣袋貳只、塑膠分鏟管壹支，均沒收銷燬之。又施用第貳級毒品，累犯，
處有期徒刑陸月。應執行有期徒刑壹年貳月；扣案含有海洛因成分之注射針筒貳支、
殘渣袋貳只、塑膠分鏟管壹支，均沒收銷燬之。
    事  實
一、乙○○前於民國八十六年八月六日，因違反肅清煙毒條例及麻醉藥品管理條例案
    件，經法院判處應執行有期徒刑三年四月，並於同年九月五日確定，甫於九十年
    二月一日執行完畢。又因一犯施用第一級毒品海洛因及第二級毒品安非他命案件
    ，經本院以八十九年毒聲字第一四四八號裁定送觀察勒戒後，因有繼續施用毒品
    之傾向，復經本院以九十年毒聲字第九四號裁定令入戒治處所施以強制戒治，嗣
    因戒治期滿，由臺灣雲林地方法院檢察署檢察官於九十一年四月七日以九十一年
    度戒毒偵字第四四號不起訴處分確定。詎乙○○仍不知悔改，復基於施用第一級
    毒品之概括犯意，自九十一年六月初某日起，至九十二年九月十六日上午五時許
    止，連續在雲林縣斗南鎮○○里○○路二六號其住處，將海洛因摻自來水置入針
    筒內，以注射手臂方式施用第一級毒品海洛因，約二天施用一次；另基於施用第
    二級毒品之犯意，於九十二年八月二十四日某時許，在同上地點，將安非他命放
    於鋁箔紙上，用火烤燒吸食其煙霧之方式，施用安非他命一次。嗣為警(一)於九十
    二年六月四日上午十時三十分許，在其前址雲林縣斗南鎮○○里○○路二六號住
    處查獲，並扣得含有海洛因成分之注射針筒二支、殘渣袋二只、塑膠分鏟管一支
    ，經採尿送驗呈「嗎啡陽性」反應，嗣因傳喚不到，於九十二年九月十六日經警
    拘提到案，經檢察官詢問後於臺灣雲林地方法院檢察署採尿室採尿送驗呈「嗎啡
    陽性」反應；(二)另於九十二年六月十三日下午四時二十九分，在雲林縣警察局斗
    南分局刑事組，以列管毒品人口身分，對其強制採尿送驗呈「嗎啡陽性」反應；
    (三)又於九十二年六月二十九日中午十二時許，在嘉義縣警察局民雄分局刑事組，
    對其採尿送驗呈「嗎啡陽性」反應；(四)又於九十二年八月七日下午六時許，因涉
    嫌竊盜案件被警查獲到案，同日下午六時四十分許，在雲林縣警察局鹿寮派出所
    採尿送驗呈「嗎啡陽性」反應；(五)又於九十二年八月二十六日上午十一時許，因
    詐欺案件被警緝獲，同日下午一時二十分，在雲林縣警察局刑警隊採尿送驗呈「
    嗎啡陽性、甲基安非他命陽性」反應，而查悉上情。
二、案經雲林縣警察局及該警察局斗南分局、虎尾分局報請臺灣雲林地方法院檢察署
    檢察官，及嘉義縣警察局民雄分局報請臺灣嘉義地方法院檢察署呈請臺灣高等法
    院臺南分院檢察署檢察長核轉臺灣雲林地方法院檢察署檢察官偵查起訴。
    理  由
一、右述犯罪事實，已據被告乙○○於本院審理時坦白承認，且被告於九十二年六月
    四日、同年月十三日、同年月二十九日、同年八月七日、同年月二十六日為警查
    獲時所採集之尿液，經送檢驗結果，除九十二年八月二十六日該次驗出嗎啡陽性
    及甲基安非他命陽性之反應外，其餘均有嗎啡陽性反應，此有查獲毒品嫌犯尿液
    送檢真實姓名對照表三紙、雲林縣衛生局煙毒尿液檢驗成績書三紙、臺灣雲林地
    方法院檢察署檢察官強制到場（強制採驗尿液）許可書一紙、列管毒品人口尿液
    檢體採集送驗紀錄表二紙、詮昕科技股份有限公司濫用藥物尿液檢驗報告一紙、
    代號與真實姓名對照表一紙、嘉義縣衛生局煙毒尿液檢驗單一紙在卷可參，而被
    告於九十二年六月四日所採集之尿液經送請國防部憲兵司令部刑事鑑識中心鑑驗
    結果，亦有煙毒（嗎啡）反應，此有該刑事鑑識中心九十二年八月二十日（九二
    ）宇鑑字第一一三三四號鑑驗通知書一紙附卷可憑；另被告於九十二年九月十六
    日偵查中拘提到案，經檢察官命採尿送驗，呈嗎啡陽性反應，亦有受保護管束人
    （被告）尿液檢體監管紀錄表、採尿具結書、長榮大學毒物研究中心檢驗結果單
    各一紙附於臺灣雲林地方法院檢察署九十二年度毒偵字第五五四號偵查卷可稽。
    復有注射針筒二支、淺渣袋二只、塑膠鏟管一支扣案可佐，而該扣案物經送請國
    防部憲兵司令部刑事鑑識中心鑑驗結果，上開扣案物中均含有煙毒（海洛因）成
    份，亦有該鑑識中心九十二年七月二十三日（九二）宇鑑字第一○○二六號鑑驗
    通知書一紙在卷可稽。以上事證足徵被告之自白與事實相符，可予採信。
二、被告前因施用第一、二級毒品海洛因及安非他命案件，經送觀察、勒戒後，認有
    繼續施用毒品之傾向，再經法院裁定令入戒治處所施以強制戒治，嗣因戒治期滿
    ，由臺灣雲林地方法院檢察署檢察官於九十一年四月七日以九十一年度戒毒偵字
    第四四號不起訴處分確定，有各該不起訴處分書、全國施用毒品案件紀錄表、臺
    灣高等法院被告全國前案紀錄表在卷可憑。被告於前案施用毒品案件戒治期滿，
    經檢察官不起訴處分後，於五年內再犯本件毒品危害防制條例第十條第一項、第
    二項之施用第一級、第二級毒品罪，從而，本件事證明確，被告犯行可予認定。
三、查海洛因及安非他命分別係毒品危害防制條例第二條第二項第一款、第二款所規
    定之第一級毒品及第二級毒品，均不得非法持有、施用。核被告施用海洛因及安
    非他命，所為係犯毒品危害防制條例第十條第一項之施用第一級毒品罪及同條例
    第十條第二項之施用第二級毒品罪。被告各次持有毒品進而施用，則其持有之低
    度行為應為施用之高度行為所吸收，均不另論罪。被告先後多次施用第一級毒品
    之行為，時間緊接，觸犯構成要件相同之罪名，顯係基於概括犯意反覆為之，應
    依連續犯之規定，論以一罪，並依法加重其刑。被告所犯上開施用第一級毒品罪
    及施用第二級毒品罪二罪，犯意各別，罪名互異，應予分論併罰。被告曾於八十
    六年九月五日，因違反肅清煙毒條例及麻醉藥品管理條例案件，經法院判處應執
    行有期徒刑三年四月確定，並於九十年二月一日執行完畢，有卷附臺灣高等法院
    被告全國前案紀錄表可按，被告於五年以內再犯本件有期徒刑以上之二罪，均為
    累犯，應依刑法第四十七條之規定分別加重其刑，並就施用第一級毒品罪部分依
    法遞加重其刑。爰審酌被告有施用毒品、違反動產擔保交易法等前科，有上述前
    案紀錄表可佐，素行不佳，曾經過觀察勒戒及強制戒治各一次，嗣因戒治期滿，
    經檢察官不起訴處分在案，仍於本案中多次施用毒品為警查獲，足見其無法戒斷
    吸毒之惡習，另參以被告受友人引誘而施用毒品之動機、目的、手段，及其施用
    之次數、頻率、所生危害，暨犯後坦承犯行，態度尚佳等一切情狀，分別量處如
    主文所示之刑，並定其應執行刑，以示懲儆。
四、扣案之注射針筒二支、淺渣袋二只、塑膠鏟管一支均為被告所有，供施用毒品海
    洛因所用之物，業據被告供承在卷，與一般施用毒品之常情相符，且該等扣案物
    均含有煙毒（海洛因）成分，已如前述，無法與毒品分離，均依毒品危害防制條
    例第十八條第一項前段宣告沒收銷燬之。
據上論斷，應依刑事訴訟法第二百九十九條第一項前段，毒品危害防制條例第十條第
一項、第二項、第十八條第一項前段，刑法第十一條前段、第五十六條、第四十七條
、第五十一條第五款，判決如全文。
本案經檢察官甲○○到庭執行職務。
中      華      民      國      九十二    年    十二    月      三十    日
                                        臺灣雲林地方法院刑事第三庭
                                            法  官  廖  國  勝
右正本證明與原本無異。
如不服本判決，應於判決送達後十日內，向本院提出上訴狀。（須附繕本）
                                            書記官  林  汎  柏
中      華      民      國      九十二    年    十二    月      三十    日
毒品危害防制條例第十條
施用第一級毒品者，處六月以上五年以下有期徒刑。
施用第二級毒品者，處三年以下有期徒刑。


司法院資訊處製作；財團法人民間司法改革基金會備份。
